【裁判字號】    97,交聲,701
【裁判日期】    970530
【裁判案由】    聲明異議
【裁判全文】
臺灣高雄地方法院交通事件裁定        97年度交聲字第701號
原處分機關  交通部公路總局高雄區監理所
異  議  人  甲○○
即受處分人
                    號
上列受處分人因違反道路交通管理處罰條例案件，對於交通部公
路總局高雄區監理所97年3 月11日所為之處分（原處分：高市警
交字第C00000000 號），聲明異議，本院裁定如下：
    主  文
異議駁回。
    理  由
一、聲明異議意旨略以: 異議人即受處分人甲○○於民國96年9
    月24日12時55分許，騎乘車牌號碼ONE-788 號重型機車行經
    台北縣板橋市林家花園入口大門前，被員警攔下表示伊在西
    門街與林園街口有闖紅燈行為，但是伊並沒有闖紅燈，縱有
    違規應是闖黃燈而非紅燈，且本案舉發通知單上所列違規地
    點與警察實際攔下伊之地點相隔150 公尺以上，又本件舉發
    ，員警並未能提供違規照片，請求撤銷原處分云云。
二、按「汽車駕駛人，行經有燈光號誌管制之交岔路口闖紅燈者
    ，處新臺幣1,800 元以上5,400 元以下罰鍰。」，並記違規
    點數3 點，道路交通管理處罰條例第53條第1 項、第63條第
    1 項第3 款定有明文。
三、經查:
(一)異議人即受處分人於96年9 月24日12時55分許，騎乘車牌號碼
  ONE-788 號重型機車行經板橋市○○街及林園街口闖越紅燈之
  違規事實，有原舉發機關之舉發違反道路交通管理事件通知單
  及違反道路交通管理事件裁決書各1 份在卷可稽。
(二)證人即製單舉發之警員蔣青儒於本院調查時證稱：伊當時和另
  一位學長賴志郎一起執勤巡邏勤務，行經西門街與林園街口見
  異議人闖紅燈，所以就趨前按喇叭叫她停下來，伊和賴志郎確
  實看到異議人闖紅燈；看到異議人闖紅燈的時候，渠等在異議
  人後方，因為該路口當時都沒有車輛，只有異議人闖紅燈才趨
  前攔查；伊確定當時騎乘機車違規的人是在庭的異議人等語。
  伊當時要攔查異議人時，異議人有看伊一眼，然後繼續往前騎
  ，渠等有繼續鳴巡邏機車的警笛，最後異議人停在西門、光華
  街口的網狀線上等語（見本院卷第22頁、第23頁），核與異議
  人所述6 年9 月24日12時55分許，伊騎乘車牌號碼ONE-788 號
  重型機車行經板橋市○○街及林園街口，伊過了林園街口100
  公尺，當時警察用追的告訴伊闖紅燈，要伊停下來，伊認為沒
  有闖紅燈所以不理會警察等語（見本院卷第22頁）相符，則證
  人蔣青儒前開就舉發過程所為證述，堪信為真實。異議人雖辯
  稱警方取締違規時並無照片以資為證等語，惟道路交通管理處
  罰條例並未規定警方以攔停舉發行為人違規時，必須以科學儀
  器取得證據，此觀之道路交通管理處罰條例自明，況且，以機
  器逕行舉發才會有相機或其他機器拍照存證，如係員警舉發違
  規，通常會直接在現場開單告發，亦據證人蔣青儒證述明確。
  至異議人雖否認有何闖越紅燈之情，然證人蔣青儒乃依法執勤
  之員警，與異議人素昧平生，並無仇隙嫌怨，其於執行交通勤
  務過程中，應無任意為不實舉發之可能，且其經本院傳訊到庭
  具結作證，亦無甘冒偽證罪責而故意誣陷異議人之理，而執勤
  警員本其維護交通秩序、公眾安全職責所為之舉發，自應受到
  合法、正確之推定。所述應可採信。異議人確有前述之違規行
  為已堪認定，異議人猶執前詞置辯，顯不足採信。
(三)綜上，異議人確有騎乘機車行經有燈光號誌管制之交岔路口闖
  紅燈之違規事實至為明確，從而，原處分機關依道路交通管理
  處罰條例第53條第1 項、第63條第1 項第3 款規定，裁處罰鍰
  1, 800元，並記違規點數3 點，核無不當。本件異議為無理由
  ，應予駁回。
據上論斷，應依道路交通案件處理辦法第19條，裁定如主文
中    華    民    國    97    年    5     月    30    日
以上正本證明與原本無異。
如不服本裁定應於送達後5日內向本院提出抗告狀。
中    華    民    國    97    年    5     月    30    日
                                        書記官  曾小玲


司法院資訊處製作；財團法人民間司法改革基金會備份。
